臺灣高等法院臺中分院刑事判決　　 94年度上更(二)字第204號
上　訴　人
即　被　告　乙○○
選任辯護人　蔡得謙律師
　　　　　　何立斌律師
上列上訴人因殺人未遂等案件，不服臺灣臺中地方法院90年度重
訴字第437號中華民國90年6月26日第一審判決（起訴案號：臺灣
臺中地方法院檢察署89年度偵字第 10234號），提起上訴，本院
判決後經最高法院第二次發回更審，本院判決如下：
    主  文
原判決關於乙○○殺人未遂暨定執行刑部分撤銷。
乙○○殺人未遂，處有期徒刑柒年。
　　事   實
一、乙○○素行不良，前於民國（下同）82年 1月間因煙毒案件
    ，經本院以81年度上訴字第2619號判決，判處有期徒刑三年
    二月；於83年 1月間因竊盜等案件，再經本院以82年度上訴
    字第2245號判決，判處有期徒刑三年四月；又於83年 1月間
    因貪污案件，經臺灣高等法院臺南分院以82年度上訴字第10
    44號判決，判處有期徒刑八月，褫奪公權一年；又於83年 3
    月間因煙毒等案件，經本院以83年度上訴字第3122號判決，
    判處有期徒刑四年六月；再於84年 3月間因竊盜案件，經本
    院以84年度上訴字第1248號判決，判處有期徒刑一年六月，
    上開數罪所處之刑（除本院81年度上訴字第2619號判決者外
    ），並經本院以84年度聲字第 919號裁定，定應執行刑為有
    期徒刑九年八月，褫奪公權一年，且與本院前開81年度上訴
    字第2619號判決所處有期徒刑三年二月接續執行，而於87年
    10月 3日核准假釋，刑期應至94年10月29日始屆滿，尚在假
    釋期間，仍未知悔改；緣乙○○前於88年間，知其友人李漢
    卿（已死亡）有具殺傷力、仿Walther廠 7.65半自動手槍製
    造之改造金屬玩具槍1把（含彈匣1個），及改造子彈五顆，
    藏置於彰化市○○路○○路橋附近，且需要時可逕自取用。
    嗣因乙○○與甲○○（共同被告，經判決無罪確定）、丁○○（共同被告，亦經判決確定）三人於89年 5月11日晚上11
    時許，在臺中市○○路之「金錢豹舞廳」消費時，乙○○因
    與臨桌之數名男子衝突互毆，乙○○心有不甘，為尋仇報復
    ，遂要不知有槍彈情形之丁○○駕駛車牌 7Ｈ－1978號自用
    小客車搭載其與亦不知情之甲○○返至彰化市上開藏匿槍彈
    地點附近，由乙○○下車前往取出上開改造手槍 1把及改造
    子彈 5顆藏置腰際備用（乙○○此部分持有手槍、子彈犯行
    業經本院前審判處有期徒刑一年六月確定）。翌日凌晨 2時
    50分許，乙○○要丁○○駕駛原車返回「金錢豹舞廳」入內
    尋覓仇家未果，乃打消尋仇報復之意，轉而搭載該舞廳小姐
    林筱芸、劉玉茹外出。同日凌晨 3時許，乙○○一行五人車
    行至臺中市○○○路與文心路口紅燈時，為據報前往查緝、
    分駕二部偵防車之臺中市警察局刑警隊發現，警員廖述元、
    丙○○等人所駕車牌 X8-6952號偵防車即衝前橫向攔阻丁○○等人所駕之小客車，並閃示警示燈及鳴放警報，另一部車
    牌 X8-0962號偵防車則驅前由後堵住，二車前後包抄攔截乙○○等人之座車。警員丙○○等人隨即下車出示證件表明身
    分，示意丁○○等人下車受檢而執行盤查職務時，坐於車內
    右前座之乙○○明知警員丙○○等人係執行警察職務，竟喝
    令丁○○駕車衝撞偵防車，丁○○即與乙○○基於共同之犯
    意聯絡，猛踩油門以其所駕之自用小客車加速強行前後衝撞
    包夾之兩輛公務偵防車，而對警員依法執行職務時施以強暴
    ，且損壞橫向在前而由警員丙○○等人職務上所掌管之 X8-
    6952號偵防車左側車身車門；於丁○○衝撞公務偵防車尚繼
    續時，乙○○旋即掏出腰際槍枝握於手中，警員丙○○睹狀
    即朝空鳴槍示警，並繞過偵防車車身奔向乙○○等人座車右
    方，詎坐於右前座之乙○○，竟另起即使因射擊後致生攔檢
    員警發生死亡結果，亦在所不惜之間接殺人故意且接續前開
    妨害公務之犯意，從車內右前座隔窗往外，朝其右方之警員
    丙○○方向射擊 1發，並因而對警員依法執行職務時施以強
    暴，幸未擊中，在場員警見狀立即開槍反擊，其中警員丙○○對丁○○所駕之小客車射擊九槍，另警員陳來宏、郭克資
    、丁效維、廖述元亦同時分別朝該車輪胎、車體各射擊 4槍
    ，迨乙○○身中4槍，無力反抗後，丁○○所駕駛之車牌7Ｈ
    －1978號自用小客車停止衝撞，執行臨檢之警員始未被射中
    而倖免於難。嗣經警趨前逮捕乙○○、丁○○、甲○○ 3人
    ，並當場扣得乙○○因受傷後掉落在駕駛座右側上之改造手
    槍1支、子彈4顆（含彈匣 1個）及掉落該車右前座左側已擊
    發之彈殼1個。
二、案經臺中市警察局移送臺灣臺中地方法院檢察署檢察官偵查
    起訴。
　　理  由
一、訊據上訴人即被告（下稱被告）乙○○固坦承右揭時地因被
    毆而持槍前往酒店尋仇未果後，搭乘丁○○所駕小客車在路
    口為二車包抄，其等之小客車前後衝撞偵防車之際，其並自
    右前座隔　對外擊發 1槍之事實不諱，惟矢口否認有妨害公
    務、毀損公務上掌管物品及殺人犯行，辯稱：伊等一行人車
    行至台中市○○路與中港路口，遭二部車輛前後包夾攔截時
    ，對方車輀並無警車標誌，亦未鳴放警示燈及警報，員警復
    著便服，並未表明係員警，伊誤以為仇家尋至，即要丁○○
    駕車逃離，並開槍示警勿近，主觀上並無妨害員警執行公務
    、且伊係朝右方無人方向開槍，並未朝前方警員之處射擊，
    伊並無射殺員警之故意云云；被告之辯護人亦以：被告偵警
    訊筆錄係員警以不正方法做成，與其真意不符，另共同被告
    丁○○、甲○○警訊之錄音，渠等說話語氣速度頗快，以承
    辦員警手寫工整字跡筆錄之速度，不可能跟得上渠等之陳述
    ，應係照筆錄唸而錄音，係由員警出於不正之方法製作之筆
    錄，丁○○、甲○○於警局亦有被刑求之情事，另證人林筱
    芸、劉憶如警訊筆錄，係屬審判外之陳述，均無證據能力，
    本件被告乙○○座車於台中市路口被車堵截時，該車並無警
    車標誌，員警亦未穿制服，並未表明係員警，被告乙○○誤
    以為黑道尋仇，始開槍示警勿近，其主觀上並無妨害員警執
    行公務、亦無射殺員警之故意，被告乙○○持槍向右方無人
    之處僅射擊一發，未將所持有五顆子彈全數擊發，若其有意
    殺人，應朝員警位置射擊，且將全數子彈擊發，可見被告乙○○實無殺人之犯意等語。
二、本件被告乙○○等人於右揭時地因在酒店被毆而持槍前往尋
    仇未果後，搭乘共同被告丁○○所駕小客車在路口為警員所
    駕二部偵防車前後包夾，丁○○駕駛該小客車前後衝撞偵防
    車，被告乙○○並自右前座朝右方對外擊發 1槍後遭警開槍
    反擊制止之事實，為被告乙○○所坦認，並有案發現場之照
    片 8幀附卷可稽，復有扣案之改造玩具手槍1支、子彈4顆（
    含彈匣1個）及已擊發之彈殼1個可資佐證。再者，內政部警
    政署刑事警察局90年4月17日刑鑑字第38229號鑑驗通知書亦
    鑑定：「經測量該貼有隔熱紙之汽車玻璃面箭頭所指之孔洞
    ，其寬度最大約 10mm、最小約8mm，研判可能係土（改）造
    槍枝射擊所造成，不排除其彈頭直徑約 8mm左右」（見原審
    卷第68頁），及該局89年 6月5日刑鑑字第63745號鑑驗通知
    書並載：「送鑑子彈 4顆，均認係金屬彈殼、彈頭（直徑約
    8mm）組合而成之土造子彈（彈底打印有"8mm ppk/s"字樣）
    」（見同上核退卷第33頁），並附於89年核退字第2174號偵
    查卷第29頁之照片 2幀，其中上幀照片即被告等所駕自用小
    客車右前車門玻璃彈孔，有 1彈孔為自車內向外射擊所遺，
    而下幀照片顯示該車右前座左側遺有射擊後彈殼一個，均證
    於案發當時，確係被告乙○○自車號 7Ｈ－1978號自用小客
    車之右前座處，持扣案之改造手槍，朝右前座旁之車窗玻璃
    ，自內往外射擊改造子彈 1發。是此部分之事實已為明確，
    合先認定，茲本案應審究者厥為被告乙○○所辯其知否來車
    係警員駕駛偵防車執行攔檢之妨害公務犯意、及其有無朝警
    員方向開槍之殺人不確定故意。
三、經查本件案發當時，警方鳴警報器及以警示燈示意停車臨檢
    時，被告乙○○坐於該車之右前座，見員警下車，即口出三
    字經，並自腰際拔出手槍上膛，喝令被告丁○○加速往前衝
    撞警車，隨即與警方發生槍戰等事實，
（一）業據：
１、證人即同案被告丁○○於警訊時證述：「．．．遇警路檢攔
    檢時，我不聽警方的示警，仍駕駛 7H-1978號自小客車．．
　  ．加速衝撞攔截的警，造成警車車身撞損壞，此時座在我旁
    邊右前座位的乙○○則持他預藏的手槍反抗警方的攔截，為
    警方警告無效後朝他身體部位開槍制止，．．．。（警方在
    路檢攔截你們時，警車有無鳴警報器及警示燈？）警方有鳴
    警報及警示燈」等語；於檢察官初次偵訊時供證：「．．．
    警笛響了，我才知該車是警車，乙○○有拿槍出來，並聽到
    槍槍聲．．．」等語（參89年偵字第 10234號偵查卷第26頁
    背面、89年核退字第2174號偵查卷第2頁）。
２、證人即同案被告甲○○於警訊時（見同上偵卷第31頁以下）
    供述：「．．．當時因遇警方要攔檢，我看到乙○○突然坐
    直起來大喊『走』，示意要丁○○加速逃逸，沒多久我就聽
    到槍聲．．．。．．．但警方對我們攔檢時，我看到莊某坐
    直起來時，手中持有該把手槍」等語。
３、證人即案發時坐於後座之「金錢豹舞廳」小姐即林筱芸於警
    訊時供證：「．．．到達路口時警察開警示燈鳴警笛，一部
    綠色警車由右後方超前攔住車頭，另一部警車攔住後車，坐
    於駕駛座旁乙○○看見警察下車，就罵三字經『幹你娘』，
    後就拔槍上膛（那隻槍是黑色），丁○○就加油前往衝撞警
    車，就發生槍戰，沒多久就看見乙○○中彈受傷．．．」、
    「（當時警方下車盤查乙○○罵完三字經，做何動作？）乙○○罵完後，馬上拔槍上膛，指向下車警察，槍口指向前方
    要開槍動作，就聽到一陣槍聲」等語（同上偵卷第36至39頁
    ) 。
４、證人即同坐於後座之「金錢豹舞廳」小姐即劉玉茹於警訊時
    亦供證：「．．．我們行駛到中港文心路口時，警方鳴警笛
    及警示燈示意攔檢時，我聽到坐在右前座的乙○○罵三字經
    『幹你娘』，並拿出手槍．．．」等語（見同上偵卷第38頁
    背面）。
５、警員丙○○於原審審理時亦到庭證稱：「（停車時警車是否
    有鳴警報器或是閃警示燈？有無見警察出示證件表明身份？
    ）有，我也有拿證件，我一手拿證件，一手拿槍。當時我們
    偵防車有亮燈。」、「．．．我下車之後，我有出示證件，
    並喊說我們是警察，不要動，他們就衝撞 Ｘ8－6952二車，
    當時我有看到坐在前座駕駛旁的人拿槍。」、（原審卷第31
    頁）、「（當天去圍捕的時候，是否可以看到被告車子裡面
    的情形？）我從前擋風玻璃可以看到被告有拿槍，且當時在
　　路口，燈很亮，所以看得很清楚。」（見原審卷第119、120
 　 頁）等語綦詳。
６、證人即警員廖述元於原審審理時亦供證：「我當時駕 Ｘ865
    92號車，我要超他們的車，我才鳴警報器，我停在他們車約
    三十、五十公分左右，．．．」等語（原審卷第33貢）。
（二）綜合上開證人所證諸情大致相同，再參諸附於89年核退字
      第2174號偵查卷之案發現場之照片 8幀，亦可見橫阻在被
      告座車前方之 X8-6592號偵防車上確有放置紅色警示燈，
      亦堪為上揭證人所證偵防車確有鳴放警示燈乙節之佐燈，
      此部分事證已明，是本件案發當時，警方確有鳴放警報器
      及閃示警示燈示意被告等人停車臨檢時，被告乙○○坐於
      該車之右前座，見員警下車，即口出三字經，並自腰際拔
　　　出手槍上膛，喝令被告丁○○加速往前衝撞警車，隨即與
  　　警方發生槍戰之事實堪以認定，足見被告乙○○於案發當
    　時已知悉係警察正在執行臨檢勤務，其所辯不知警察執行
      職務，無妨害公務故意云云，核非事實，不可採信。
（三）至被告所聲請傳訊之證人劉忠志雖於原審審理時結證稱：
      「（在追逐中，有無聽到警車的警示燈鳴叫的聲音？）印
      象中沒有。」「（你在現場有無看到警示燈？提示照片告
      以要旨）我在一百公尺外，聽到槍聲，我就過去，我剛開
      始誤以為是黑道火拼，我到現場的時候，沒有看到警示燈
  　　，可能是他們後來才放的，我在現場待了二十分鐘左右，
    　都沒有看到警示燈」（見原審90年6月11日審判筆錄第4頁
  　  ）等語，然查，證人劉忠志係旁觀之路人，且係聽聞槍聲
　    之後，始由百公尺外前往現場，則其距攔檢當時已有相當
      之時間及空間距離，如何得悉攔檢情形﹖已有可疑；且本
  　  件被告乙○○於案發後立刻被逮捕或送醫，迄原審多次審
      理中始終未曾提出該證人，卻於時隔年餘後，始舉證前開
      證人親聞案發情形，所證又與現場為警查獲之被告丁○○
      及證人劉玉茹、林筱芸前開供證相違，應係事後迴護被告
      之詞，自無足採。
四、再關於被告乙○○持槍射擊一發時，是否朝警員方向開槍及
    其有無殺人犯意乙節，經查：
（一）據證人林筱芸供證：「（當時警方下車盤查乙○○罵完三
      字經做何動作？）乙○○罵完後，馬上拔槍上膛，指向下
      車警察，槍口指向前方要開槍動作，就聽到一陣槍聲」等
      語（同上偵卷第36至39頁）。證人丙○○於原審審理時供
      證：「（該車前座被告是朝何方向射擊？）我一攔下他們
      ，就立即衝下來，他們就撞擊我們，時間僅有一、二秒，
      根本不會注意他會朝何方向射擊，在案發後，我們檢視現
      場，依該車車留下的彈孔，研判，他應該是朝我的方向射
      擊」（原審卷第35頁）、於本院本審時供證：「我下車後
      有繞過車有幾公尺的距離，我有提示證件」（本院本審審
      判筆錄）等語；再稽諸現場照片所示，證人丙○○係自偵
      防車右前方坐位下車繞過偵防車朝被告乙○○方向前進，
      以其路線觀之，證人丙○○應係在被告乙○○座車右前方
      向朝被告乙○○方向行進，復佐以被告乙○○座車經證人
      丙○○等人開槍之著彈點集中於右側車門，均見被告乙○○開槍時證人丙○○之位置係在被告乙○○座車右方之事
      實甚明，準此，被告乙○○猶持槍向右射擊，謂其非向警
      員丙○○射擊，殊難置信，被告乙○○所辯其係向無人處
      射擊，未向警員方向射擊云云，亦非實情。
（二）按之以具有殺傷力之槍枝對人射擊，足以對人之生命造成
      危險，且本件扣案之改造手槍及子彈經送鑑定結果，認「
      手槍（槍枝管制編號：0000000000）係以仿Ｗａｌｔｈｅ
      ｒ廠７．６５半自動手槍製造之金屬玩具槍（ＦＳ－０６
      ０７型）換裝車通之金屬槍管改造而成，機械性能良好，
      具發射子彈功能，具殺傷力；子彈 4顆，均係金屬彈殼、
      彈頭（直徑8mm）組合而成之土造子彈（彈底打印有 "8mm
      ppk/s"字樣），可供上述槍枝裝填發射，採樣 2顆試射結
      果均可擊發，認具殺傷力」，此有內政部警政署刑事警察
      局89年6月5日刑鑑字第63745號鑑驗通知書1紙在卷足資佐
      證（見89年度核退字第2174號偵查卷宗第33頁）。持該扣
      案槍枝朝人射擊，足以使被害人死亡，衡之一般常識，當
      為有充分社會經驗之被告乙○○可以預見之事實，被告乙○○竟不顧後果悍然為之，雖其朝警員丙○○方向射擊之
      目的，主要在急於脫逃，而非有殺人之直接故意，然徵之
      被告乙○○當時並示意丁○○衝撞警車，嚷罵三字經之語
      ，其若因該槍擊而致盤查欄檢之警員發生死亡之結果，顯
      然不違背被告乙○○本意，被告乙○○具有殺人之間接故
      意應屬無疑。
（三）又被告乙○○於案發時雖僅擊發一槍，然據證人丙○○供
      證「（為何只擊發一顆？）可能是被我們射擊中，當時是
      前後夾擊，他前前後後的衝撞，開槍同時其他同仁也開槍
      ，之後，就見他倒在駕駛座上，所以可能是被我們其他同
      仁擊中，所以他只開一槍」（原審卷第 35-36頁）等語；
      而被告乙○○亦確於案發時遭警開槍反擊致受創多處，不
      支倒地後經警送醫急救乙情，亦有台中民總醫院診斷證明
      書在卷可參，堪認被告乙○○應係擊發一槍後立遭警員開
      槍反制受創而無力反抗，自不能以其僅擊發一槍乙節遽認
      其無殺人犯意。
五、被告乙○○之辯護人雖以：被告乙○○警訊筆錄係員警以不
    正方法做成，且與其真意不符，另共同被告丁○○、甲○○
    警訊之錄音，渠等說話語氣速度頗快，以承辦員警手寫工整
    字跡筆錄之速度，不可能跟得上渠等之陳述，應係照筆錄唸
    而錄音，係由員警出於不正之方法製作之筆錄，丁○○、甲○○於警局亦有被刑求之情事，另證人林筱芸、劉憶如警訊
    筆錄，係屬審判外之陳述，均無證據能力，本件被告乙○○
    座車於台中市○○路與中港路口，被車堵截時，該車並無警
    車標誌，員警亦未穿制服，並未表明係員警，被告乙○○誤
    以為黑道尋仇，始開槍示警勿近，被告乙○○主觀上並無妨
    害員警執行公務、亦無射殺員警之故意，被告乙○○持槍向
    右方無人之處僅射擊一發，未將所持有五顆子彈全數擊發，
    被告乙○○射擊時車內尚有乘員，若被告乙○○有意殺人，
    應朝員警位置射擊，且將全數子彈擊發，被告乙○○實無殺
    人之犯意云云。惟按新修正刑事訴訟法施行法第7條之3但書
    規定，修正刑事訴訟法施行前已依法定程序進行之訴訟程序
    ，其效力不受影響，因此本件在刑事訴訟法修正前合法取得
    之證據，均有證據能力，先予敘明。又本院更一審勘驗丁○○、甲○○警訊之錄音帶內容，經勘驗結果丁○○、甲○○
    偵訊答覆的內容與筆錄一樣，沒有發現有脅迫不法偵訊之情
    形（見本院更一卷第95、96頁），辯護人雖指稱錄音時有切
    斷後再錄，或筆錄照唸後所錄音云云，然筆錄內容既與筆錄
    相同，且丁○○於警訊後移送檢察官訊問時，已供承警訊為
    實在（見核退卷第 2頁），另甲○○亦無為警訊不實或有被
    不法取供之情形（見核退卷第 3頁），又證人丁○○、甲○○二人於本院本審審理中亦未供證渠等於警訊時有被刑求情
    事（參本院本審審判筆錄），因此被告乙○○之辯護人認丁○○、甲○○二人警訊筆錄不實及被刑求，即屬無據。
六、至同案被告丁○○、甲○○並證人劉玉茹雖事後翻異前詞，
    證人劉玉茹於偵查中及證人丁○○、甲○○於本院本審審理
    受詰問時均供證稱案發時警車並未鳴放警示燈，亦未表明警
    察身分云云，惟依刑事訴訟法第 159-2條規定：「被告以外
    之人於檢察事務官、司法警察官或司法警察調查中所為之陳
    述，與審判中不符時，其先前之陳述具有較可信之特別情況
    ，且為證明犯罪事實存否所必要者，得為證據」，查本件證
    人丁○○、甲○○及劉玉茹三人均係於案發當時為警偕往警
    局制作筆錄，衡之常情，相關證人等於第一次之供證情節，
    距事實發生之時較近，記憶當更為清晰，且較少權衡利害得
    失或受他人干預，比之事後翻異之詞，自更為可採，且與證
    人丙○○、廖述元現所證相符，故除非可證明其更異之詞與
    事實更為相符，或其供述係虛偽者外，自不得任意捨棄初供
    不採。顯見其等先前之陳述具有較可信之特別情況，且為證
    明本件被告乙○○犯罪事實所必要，揆諸上揭規定，其等於
    警訊之供證自得為證據。
七、綜上所述，本件事證已臻明確，被告乙○○所辯非可採信，
    其犯行洵堪認定，應予論科。
八、按被告乙○○持有槍彈，意在尋找仇家，已獨立構成槍砲彈
    藥刀械管制條例之罪（此部分業經本院更一審判處有期徒刑
    一年六月確定），其後另行起意持槍殺人而持有槍彈之行為
    ，為原單純持有繼續犯之一部分，不另論以意圖供犯罪而持
    有罪，故核被告乙○○持改造手槍及子彈，朝員警丙○○方
　　向射擊，並示意被告丁○○駕車衝撞警車致損壞警車，核其
  　所為，係犯刑法第271條第2項、第1項殺人未遂罪、第135條
    第1項妨害公務罪、第138條損壞公務物品罪，被告乙○○與
    丁○○二人就上開駕車衝撞警車妨害公務及損壞公務物品犯
    行，具有犯意聯絡及行為分擔，為共同正犯。又被告乙○○
    係於攜帶槍彈，遇警攔檢時，恐遭查獲，為拒絕受檢，示意
    丁○○駕駛小客車，加速衝撞警車，致撞毀警車，並妨害員
    警執行臨檢職務，所犯上揭妨害公務及損壞公務物品之二罪
    ，係以一行為犯觸數罪名；嗣警員丙○○為阻止丁○○之駕
    車繼續衝撞警車，朝空鳴槍示警制止，被告乙○○始另基於
    即使因射擊後致生攔檢員警發生死亡結果，亦在所不惜之間
    接殺人故意，持所攜槍彈，朝丙○○方向射擊，其殺人犯意
    係於駕車衝撞警車，妨害公務犯行繼續實施中，因警員丙○○朝空鳴槍示警制止而另行起意，然同時又屬對執行職務之
    公務員施以強暴而觸犯妨害公務罪，亦係一行為觸犯數罪名
    ，而其前後妨害公務犯行之時間緊密不可分，應屬同一行為
    之接續，是其所犯數罪均屬想像競合犯，應依刑法第55條前
    段規定，從一重之殺人未遂罪處斷，並依未遂犯規定減輕其
    刑。又起訴書雖未論及被告觸犯刑法第 138條之損壞公務物
    品罪，然因與起訴經認有罪部分有想像競合犯之裁判上一罪
    關係，依審判不可分原則，本院並於審判時告知罪名後，自
    應併為審理，附此敘明。
九、原審對被告乙○○論罪科行固非無見，惟：１、被告乙○○
    併觸犯刑法第 138條之損壞公務物品罪，原審事實雖已論及
    ，然未依法論科，尚有未洽；２、被告所犯妨害公務罪與殺
    人未遂罪之間，並非有方法結果之牽連犯關係，前已敘明，
    原審認係牽連犯，亦有未當。被告乙○○執詞上訴否認犯行
    ，雖非可採，然原審關於被告乙○○此部分之判決，既有前
    揭可議之處，自應由本院將原審此部分判決撤銷改判，爰審
    酌被告乙○○所為之犯行，惡性重大，並對法律秩序構成嚴
　　重侵害，且被告持具殺傷力之改造玩具手槍犯罪，對社會治
  　安之危害，誠屬重大，再其於犯罪後仍不知悔改，猶飾詞狡
　　辯，及其於87年10月 3日核准假釋，刑期應至94年10月29日
　  始屆滿，尚在假釋期間等情（有其前案紀錄足參），量處如
    主文第二項所示之刑。至扣案改造手槍、改造子彈因業於其
    已確定之持有槍彈罪行部分宣告沒收執行在案，爰不予本案
    中沒收，亦無敘明。
據上論結，應依刑事訴訟法第369條第1項前段、第364條、第299
條第1項前段、刑法第28條、第135條第1項、第138條、第 271條
第2項、第1項、第26條、第55條，罰金罰鍰提高標準條例第一條
前段，判決如主文。
本案經檢察官戊○○到庭執行職務。
中　　華　　民　　國　　94　　年　　7　　月　　28 　　日
            刑事第三庭  審判長法  官  江  錫  麟
                              法  官  廖　柏　基
                              法  官  林　欽　章
上列正本證明與原本無異。
如不服本判決應於收受送達後十日內向本院提出上訴書狀，其未
敘述上訴之理由者並得於提起上訴後十日內向本院補提理由書（
均須按他造當事人之人數附繕本）。
                              書記官  巫　彥　佳
中　　華　　民　　國　　94　　年　　7　　月　　29 　　日
附錄本案所犯法條全文：
刑法第二百七十一條：（普通殺人罪)
殺人者，處死刑、無期徒刑或十年以上有期徒刑。
前項之未遂犯罰之。
                                                      Ａ
